【裁判字號】    94,易,515
【裁判日期】    950222
【裁判案由】    竊盜
【裁判全文】
臺灣雲林地方法院刑事判決               94年度易字第515號
公  訴  人  臺灣雲林地方法院檢察署檢察官
被      告  甲○○
上列被告因竊盜案件，經檢察官聲請以簡易判決處刑（94年度偵
字第3857號），本院斗六簡易庭受理後（案號：94年度六簡字第
463 號），認不宜逕以簡易判決處刑，經改依通常程序審判，判
決如下：
    主  文
甲○○連續竊盜，累犯，處有期徒刑肆月，如易科罰金，以佰
元折算壹日。
    犯罪事實
一、甲○○前於民國94年間，因公共危險案件，經本院判處有期
    徒刑6 月確定，並於94年6 月23日易科罰金執行完畢。詎其
    仍不知悔改，明知其所有位於雲林縣大埤鄉三結村田中95號
    房屋及土地，已經法院強制執行拍賣，並於94年7 月13日（
    起訴書誤載為94年7 月14日）點交予丙○○之子林振榮，竟
    基於意圖為自己不法之所有之概括犯意，先於94年7 月21日
    至同年7 月24日間某時，僱請不知情之拖吊車司機乙○○，
    前往上開地點，吊走與圍牆相連之鐵門而竊取得手。甲○○
    竊得鐵門後，該鐵門旋為丙○○尋獲而搬回。甲○○復承繼
    前開竊盜犯意，再於同年7 月31日17時16分許，自行前往上
    開地點，以挖土機挖取前揭鐵門，並因而致與鐵門相連之圍
    牆受有損壞，而再度將該鐵門竊取得手。嗣經丙○○於同日
    發現後報警處理，始悉上情。
二、案經丙○○訴由雲林縣警察局斗南分局報請臺灣雲林地方法
    院檢察署檢察官偵查後起訴。
    理  由
壹、證據能力部分：
    被告對本案檢察官所舉出證據之證據能力，除被害人丙○○
    之警詢筆錄被告不同意引為證據使用，而檢察官亦當庭表示
    捨棄該筆錄外，被告於審判程序時均同意作為證據使用，合
    先敘明。
貳、實體方面：
一、訊據被告對於其曾僱請證人乙○○以吊車及於94年7 月31日
    其自行以挖土機，先後2 次至上址搬運鐵門之事實坦承不諱
    ，惟矢口否認有何竊盜之犯行，辯稱：伊並無竊盜之犯意，
    法院拍賣並沒有包含鐵門部分，鐵門是伊的，在房屋點交前
    伊就將鐵門載走，他們又將鐵門載回去，他們本來說要給伊
    搬遷費，結果沒有依約給伊，伊才又將鐵門載走云云。經查
    ：
（一）坐落雲林縣大埤鄉三結村田中95號之房屋及土地，原為被
      告所有，然業經法院強制執行拍賣，由林振榮買得，並已
      於94年7 月13日經法院點交予林振榮等事實，有臺灣雲林
      地方法院公告影本、執行筆錄影本、臺灣雲林地方法院不
      動產權利移轉證書影本各1 份在卷可稽（見警卷第9 至11
      頁），足認上開房屋及土地現所有權人為林振榮。
（二）而本件置於上開土地上與圍牆相連之系爭鐵門係屬附有滾
      輪之活動門，乃供房屋、土地防閑所用乙節，有照片4 幀
      附卷可稽，依系爭鐵門之型態觀之，顯與繼續附著於土地
      而達一定經濟上目的不易移動其所在之定著物之性質有別
      ，非為不動產，應屬動產。其既屬動產，且有常助主物即
      上開房屋、土地防閑之效用，並同屬一人所有，應為從物
      。依民法第68條第1 項、第2 項之規定：「非主物之成分
      ，常助主物之效用，而同屬一人者，為從物；主物之處分
      ，及於從物。」，則系爭鐵門既為有常助主物效用之從物
      ，於法院強制執行拍賣及點交上開房屋及土地時，其處分
      之效力自及於系爭鐵門，足認系爭鐵門亦於拍賣及點交範
      圍內，並由拍定人林振榮取得所有權，已非被告所有。
（三）再者，上開房屋及土地於94年7 月13日點交時，系爭鐵門
      亦在點交之列，且被告當時在場，於點交完成後，被告始
      因搬遷費之糾紛而擅自於點交完成後某日及94年7 月31日
      連續2 次將鐵門拆走乙節，業據證人丙○○於本院審理時
      結證稱：94年7 月13日執行點交前，鐵門沒有被搬走過，
      鐵門亦在點交之列，有照片為證。點交後，我不知道被告
      何時去搬走鐵門，當時我同意給被告7 天寬限期，期限到
      時，剛好遇到颱風，被告又要求延3 天，我也同意，3 天
      後，我去看房屋，被告已把鐵門拆走了，並將採光罩拆下
      ，我沒有同意被告搬走鐵門。後來被告的朋友叫我去搬回
      來，我將鐵門搬回後，被告有與我聯繫，要向我要錢，被
      告於94年7 月31日又開挖土機來將鐵門吊走，吊運過程中
      有碰到圍牆的磁磚，我有看到，被告第2 次吊走鐵門時，
      我沒有同意。94年7 月13日點交時，有說好要給10萬元搬
      遷費，同年7 月13日我有給被告搬遷費5 萬元，寬限期滿
      後，即同年7 月21日，我又給他搬遷費5 萬元等語明確。
      並有點交當時之照片1 幀及被告於94年7 月13日、同年7
      月21日收受林振榮給予之搬遷費收據2 紙、贓物認領保管
      單1 紙在卷可考。被告雖辯稱系爭鐵門為其所有，並未在
      拍賣公告範圍內，房屋點交前其已將鐵門搬走云云，然細
      觀本院點交時執行筆錄所載之內容，確係載明「買受人同
      意債務人繼續使用房屋1 星期，屆期應交還買受人，如仍
      留置於屋內物品，則歸買受人所有。」等語，此有執行筆
      錄影本1 份可憑。參以證人乙○○於本院審理時亦證述：
      7 月份颱風天，公司不用上班，我本來在家休息，被告有
      打電話叫我吊採光罩及鐵門。詳細的日期我不記得了等語
      無誤，依上開執行筆錄所載及證人乙○○所證，核與證人
      丙○○證述：其同意給予被告7 日搬遷期及颱風過後發現
      被告已將鐵門拆下搬走，並將採光罩拆下乙節大致相符，
      是證人丙○○之證言堪信屬實。足認被告係於房屋點交後
      及94年7 月31日連續2 次將鐵門搬走，法院執行點交當時
      鐵門尚在，鐵門確屬點交之列等事實無訛。被告執前詞所
      辯，要屬無稽。再參以證人丙○○於本院審理中明確證稱
      ：被告第1 次搬走鐵門的時間是94年7 月21日寬限期滿的
      那3 天內等語，本院因而認定被告第1 次竊取鐵門之時間
      為94年7 月21日至同年7 月24日之某時。
（四）系爭鐵門於法院執行點交時既尚未被搬離且仍置於點交現
      場，而被告當時人亦在場參與點交程序之進行，顯見其對
      於鐵門係屬點交範圍一節應甚明白。況衡諸常情，倘被告
      於點交當時對於該鐵門究係屬誰所有尚有爭執，必定即刻
      起而反應，豈有可能坐令點交完成並於執行筆錄上簽名而
      均未表示意見，此益徵被告對於系爭鐵門業於94年7 月13
      日點交予林振榮，已屬林振榮所有一事必然知悉。
（五）加以被告於本院審理時復供承：證人林摬銓第1 次說要給
      我搬遷費5 萬元，第2 次說要給我10萬元，結果只有給我
      5 萬元，我覺得權益受損，才又去把鐵門搬走等語，足認
      被告確係因搬遷費之糾紛心有不甘而至上址竊取鐵門。被
      告既明知系爭鐵門係林振榮所有，竟因搬遷費之糾紛即擅
      自未經他人同意而將鐵門搬走，堪認其意圖為自己不法所
      有之犯意至為明確。
（六）綜上所述，被告所辯顯係卸責之詞，並不可採。本件事證
      已臻明確，被告連續竊盜犯行，堪可認定，自應依法予以
      論科。
二、論罪科刑之理由：
（一）核被告所為，係犯刑法第320 條第1 項之普通竊盜罪。被
      告以挖土機竊取與圍牆相連之系爭鐵門時，造成圍牆有損
      壞之情形，要屬該竊盜行為所生必然之結果，應為該竊盜
      行為所吸收，不另論毀損物品罪。
（二）被告先後2 次竊盜犯行，時間緊接，觸犯構成要件相同之
      罪名，顯係基於概括犯意，反覆為之，應依連續犯之規定
      論以一罪，並加重其刑。
（三）又公訴人起訴事實雖未敘及被告於94年7 月21日至同年7
      月24日間某時第1 次竊盜之犯行，然該部分事實與公訴人
      起訴之犯罪事實既具有連續犯之裁判上一罪關係，應為起
      訴效力所及，本院自應併予審究。
（四）被告前於94年間，因公共危險案件，經本院判處有期徒刑
      6 月確定，並於94年6 月23日易科罰金執行完畢，此有臺
      灣高等法院被告前案紀錄表在卷可按，其前受有期徒刑執
      行完畢，於五年以內再犯本件最重本刑為有期徒刑以上之
      罪，為累犯，應依刑法第47條之規定加重其刑，並遞加重
      之。
（五）爰審酌被告不思以正當途徑獲取利益，竟貪圖一己私利，
      竊取他人財物，致被害人受有損害，亦破壞社會秩序，更
      影響因透過法院拍賣而取得房屋所有權之人安心使用房屋
      之權利，且於本院審理時猶矢口否認犯行，毫無悔意等情
      ，量處如主文所示之刑，並諭知易科罰金之折算標準，以
      示懲儆。
據上論斷，應依刑事訴訟法第299條第1項前段，刑法第56條、第
320 條第1 項、第47條、第41條第1 項前段，罰金罰鍰提高標準
條例第1 條前段、第2 條，判決如主文。
本案經檢察官賴政安到庭執行職務。
中    華    民    國    95    年     2    月    22    日
            刑事第六庭  審判長法  官  趙家光
                              法  官  林俊良
                              法  官  蔡世芳
以上正本證明與原本無異。
如不服本判決，應於判決送達後10日內，向本院提出上訴狀。（
須附繕本）
                              書記官  葉  政
中    華    民    國    95    年    3     月    1     日
附錄本案論罪科刑條文：
中華民國刑法第320條第1項
 (普通竊盜罪、竊佔罪)
意圖為自己或第 3 人不法之所有，而竊取他人之動產者，為竊盜
罪，處五年以下有期徒刑、拘役或五百元以下罰金。


司法院資訊處製作；財團法人民間司法改革基金會備份。
